.title Wien-Bruecken-Oszillator fuer LTspice
.include "C:/Users/torbe/Documents/2.0 Studium/6.0 Semester/M6.10 Analoge Schaltungen (ANS)/ANS-VCO-Projekt-2026/kicad/spicelibs/MeinJ113.lib"
.include "C:/Users/torbe/Documents/2.0 Studium/6.0 Semester/M6.10 Analoge Schaltungen (ANS)/ANS-VCO-Projekt-2026/kicad/spicelibs/lm7171.lib"

* Globale Parameter
.param R=1K
.param C=27pF

* Diodenmodell ohne parasitaere Kapazitaeten, die bei 6 MHz daempfen
.model __D1 D(Vfwd=0.6 Cjo=0)

* Anfangsbedingung fuer den Oszillatorstart
.ic V(Net-_C2-Pad2_)=.001

* LTspice-spezifische Optionen (Keine Datenkompression, Gear-Solver)
.options reltol=0.005 trtol=4 method=gear plotwinsize=0
.options numdgt=7

* Transientenanalyse: 50µs Dauer, Start bei 0, max. 0.1ns Zeitschritt, UIC erzwingt Startimpuls
.tran 0 50u 0 0.1n uic

* Schaltungsstruktur
D1 Net-_D1-A_ Net-_D1-K_ __D1
R7 /Va Net-_D1-K_ 50
C3 0 Net-_D1-A_ 1n
R5 Net-_D1-A_ 0 20k
R3 /Ve /Va 2.2k
XU1 Net-_U1-+_ /Ve VCC+ VCC- /Va LM7171
R4 /Ve 0 1.2k
R2 Net-_U1-+_ 0 {R}
C1 Net-_U1-+_ 0 {C}
R8 /Ve Net-_J1-D_ 10k
J1 Net-_J1-D_ Net-_D1-A_ 0 MeinJ113
R1 Net-_C2-Pad2_ Net-_U1-+_ {R}
V2 VCC+ 0 DC 10
C2 /Va Net-_C2-Pad2_ {C}
V1 0 VCC- DC 10
.end
